【裁判字號】    89,簡上,145
【裁判日期】    900719
【裁判案由】    清償債務
【裁判全文】
臺灣桃園地方法院民事判決  八十九年度簡上字第一四五號
    上  訴  人  乙○○
    法定代理人  甲○○
    訴訟代理人  丙○○
右當事人間請求清償債務事件，上訴人對於中華民國八十九年五月十七日本院桃園簡
易庭八十九年度桃簡字第二七九號第一審判決提起上訴，本院判決如左：
    主      文
上訴駁回。
第二審訴訟費用由上訴人負擔。
    事      實
甲、上訴人方面：
一、聲明：
（一）原判決廢棄。
（二）被上訴人第一審之訴駁回。
（三）第一、二審訴訟費用由被上訴人負擔。
二、陳述：保證債務與其所擔保之債務同其命運，換言之，保證契約須以主債務存在
    為前提，準此，本案業經被上訴人免除主債務人陳重光之債務，是主債務已不存
    在，保證契約因無所附麗而失其效力。
三、證據：援用原審之立證方法。
乙、被上訴人方面：
一、聲明：
（一）駁回上訴。
（二）第二審訴訟費用由上訴人負擔。
二、陳述：除與原審判決書所載者相同茲予引用外，補稱：在原審確實有撤回對主債
    務人陳重光之起訴，但並無免除陳重光之債務之意思。
三、證據：援用原審之立證方法。
    理      由
一、本件被上訴人起訴主張訴外人陳重光於民國八十六年十月六日與被上訴人訂立消
    費借貸契約，約定借款新台幣（下同）一百十萬元，由上訴人為連帶保證人，借
    款期限自民國八十六年十月六日起至民國一百零六年十月六日止，陳重光應按期
    於每月十日繳納本息，若不依約繳納本息即視為全部到期，應一次全部清償，利
    息以年息百分之九點五按月計付，逾期六個月以內，按上開利率百分之十加付違
    約金，逾期超過六個月以上者，另按上開利率百分之二十加付違約金；詎陳重光
    自八十八年七月二十日起即未依約按期繳納，因本於連帶保證之法律關係求為命
    上訴人給付被上訴人二十六萬四千五百零一元，及自民國八十八年七月二十一日
    起至清償日止按年息百分之九點五計算之利息，並自民國八十八年七月二十一日
    起算，其逾期在六個月以內部分，按上開利率百分之十，其逾期在六個月以上部
    分，按上開利率百分之二十計付違約金之判決，且其雖於原審撤回對主債務人陳
    重光之起訴，惟並無免除陳重光債務之意思；上訴人則以：其係被上訴人與陳重
    光借貸契約之保證人，因被上訴人在原審已撤回對主債務人陳重光之起訴，其免
    除陳重光之債務，主債務已不存在，保證契約自失其效力，被上訴人不得再向保
    證人即上訴人請求清償債務等語，資為抗辯。
二、經查，被上訴人主張之右開事實，業據其於原審提出借據、放款帳務明細資料等
    為證，且為上訴人所不爭執，堪信上訴人關此部分之主張屬實。又查，上訴人所
    有坐落於台北縣鶯歌鎮○○路六五八巷十二號四樓之房地，經臺灣板橋地方法院
    以一百十萬二千元拍賣，先扣抵上訴人另筆借款之本金十八萬四千一百五十三元
    及利息一萬一千八百九十七元，再扣除本筆借款之利息五萬三千九百三十三元，
    所餘即被上訴人本筆借款之受償額為八十一萬一千九百五十元，因本筆借款尚欠
    本金部分為一百零七萬六千四百五十一元，扣除上開受償額，所餘本金為二十六
    萬四千五百零一元，又本筆借款僅繳納至八十八年七月二十日，故利息起算日係
    自八十八年七月二十一日起算等情，亦據被上訴人提出執行分配表、放款帳務明
    細資料查詢表等為證，且為上訴人所不爭執，亦堪信屬實。
三、查本件上訴人係以被上訴人在原審已撤回對主債務人陳重光之起訴，其免除陳重
    光之債務，主債務已不存在，保證契約自失其效力，被上訴人不得再向保證人即
    上訴人請求清償債務云云，據以為抗辯之理由；惟查被上訴人雖於第一審言詞辯
    論前撤回對主債務人陳重光之起訴，惟依法仍可另行起訴，並非免除其債務之意
    思，且被上訴人並無免除主債務人陳重光之債務之意思，亦據被上訴人於本審言
    詞辯論期日陳稱明確，尚難以被上訴人在原審撤回陳重光部分之起訴，即可謂係
    免除陳重光之債務，而發生主債務不存在，保證契約亦失其效力之情形。綜上，
    本件借款既尚欠本金二十六萬四千五百零一元未清償，且上訴人又係系爭債務之
    連帶保證人，則被上訴人依據連帶保證契約之法律關係，請求上訴人給付二十六
    萬四千五百零一元，及自民國八十八年七月二十一日起至清償日止按年息百分之
    九點五計算之利息，並自民國八十八年七月二十一日起算，其逾期在六個月以內
    部分，按上開利率百分之十，其逾期在六個月以上部分，按上開利率百分之二十
    計付違約金，為有理由，應予准許；原審判命上訴人給付，於法並無不合，上訴
    意旨指摘原判決不當，求予廢棄，非有理由，應予駁回。
四、據上論結，本件上訴為無理由，依民事訴訟法第四百三十六條之一第三項、第四
    百四十九條第一項、第七十八條，判決如主文。
中      華      民      國    九十    年        七      月      十九    日
                            臺灣桃園地方法院民事第二庭
~B審判長法官  邱瑞祥
~B法      官  林孟宜
~B法      官  劉志卿
右為正本係照原本作成
中      華      民      國    九十    年        七      月    二十四    日
~B法院書記官  陳秀鳳


司法院資訊處製作；財團法人民間司法改革基金會備份。
